臺灣高等法院臺中分院刑事判決
111年度金上訴字第1973號
上  訴  人  臺灣臺中地方檢察署檢察官
被      告  翁瑞玄
指定辯護人  本院公設辯護人郭博益
被      告  張育華
選任辯護人  葉錦龍律師
            顏偉哲律師
被      告  陳筱昀
            黃馨儀
            林郁雯
上三人共同
選任辯護人  鄭廷萱律師
被      告  吳少為
            王浚豪
            王嘉傑
上三人共同
選任辯護人  魏上青律師
被      告  梁芫銘
            林幸霏
            江旻儒
上三人共同
選任辯護人  余承庭律師
被      告  陳威成
            王立安
            徐緯騰
            吳淑雯
上四人共同
選任辯護人  李嘉耿律師
上列上訴人因被告等違反洗錢防制法等案件，不服臺灣臺中地方
法院110年度金重訴字第1733號中華民國111年5月26日第一審判
決(起訴案號：臺灣臺中地方檢察署110年度偵字第8766、10554
、10555、12271、13450、22020號)，提起上訴，本院判決如下
：
    主    文
原判決關於張育華有罪部分撤銷。　　
張育華共同犯洗錢防制法第十五條第一項之罪，處有期徒刑壹年
陸月。扣案如附表二編號2至7、9、11、12、14至38所示之物均
沒收；未扣案之犯罪所得新臺幣玖萬元沒收，於全部或一部不能
沒收時，追徵之。
其餘上訴駁回。
    犯罪事實
一、緣真實姓名年籍不詳而自稱「小胡」、「翁老闆」之男子(
    無證據證明其2人為未滿18歲之少年，亦無證據證明「翁老
    闆」即為翁瑞玄)自民國110年1月1日前某日起，基於以不正
    方法取得他人向金融機構申請開立之帳戶，用以掩飾或隱匿
    無合理來源且與收入顯不相當所得之去向及所在之特殊洗錢
    犯意聯絡，由「小胡」、「翁老闆」以不詳價格收購或承租
    大陸地區金融帳戶、U盾之不正方法，取得如附表一所示帳
    戶申設人向大陸地區金融機構申請開立之帳戶、U盾後，先
    後在臺中市文心路與中清路交岔路口附近某處、臺中市○○區
    ○○巷00號，設置轉帳機房(俗稱「水房」，下稱系爭水房)之
    據點，並由「小胡」以新臺幣(以下未註明幣別者均為新臺
    幣)6萬元之報酬，招募具有特殊洗錢犯意聯絡之翁瑞玄擔任
    系爭水房之人頭負責人，約定若系爭水房遭警方查獲，須由
    翁瑞玄出面承擔法律責任以製造斷點，另以每月薪資2萬500
    0元至4萬5000元、或日薪1200元不等之報酬，聘僱具有特殊
    洗錢犯意聯絡之張育華(109年初加入)、陳筱昀(109年1月間
    加入，晚班)、黃馨儀(109年1月間加入，中班)、林郁雯(10
    9年1月間加入，晚班)、吳少為(110年1月間加入，早班)、
    王浚豪(110年1月間加入，早班)、王嘉傑(110年1月間加入
    ，早班)、梁芫銘(109年10月間加入，中班)、林幸霏(109年
    12月間加入，中班)、江旻儒(110年1月下旬加入，早班)、
    陳威成(109年10月底加入，晚班)、王立安(109年11月初加
    入，晚班)、徐緯騰(109年10月間加入，中班)等人，由張育
    華擔任早班及中班之轉帳匯款人員，並擔任水房幹部，負責
    面試黃馨儀、吳少為、王浚豪、王嘉傑、梁芫銘、林幸霏等
    新進成員，以及管理水房人員、處理工作疑義、發放薪水等
    事宜，陳筱昀、黃馨儀、林郁雯、吳少為、王浚豪、王嘉傑
    、梁芫銘、林幸霏、江旻儒、陳威成、王立安、徐緯騰等12
    人則分別擔任早班、中班、晚班之轉帳匯款人員。張育華、
    陳筱昀、黃馨儀、林郁雯、吳少為、王浚豪、王嘉傑、梁芫
    銘、林幸霏、江旻儒、陳威成、王立安、徐緯騰等13人遂使
    用電腦經由網際網路連結「小胡」提供之「嘉達支付」系統
    平臺，以前述不正取得之附表一所示金融機構帳戶，收受真
    實姓名年籍不詳而以「九州」為代號之客戶轉帳匯入無合理
    來源且與翁瑞玄、張育華、陳筱昀、黃馨儀、林郁雯、吳少
    為、王浚豪、王嘉傑、梁芫銘、林幸霏、江旻儒、陳威成、
    王立安、徐緯騰等14人收入顯不相當之款項後，再由上開張
    育華等13名系爭水房之轉帳匯款人員，依「九州」指定之金
    額與金融機構帳戶帳號，將該等無合理來源且與收入顯不相
    當之款項轉帳匯出至「九州」指定之大陸地區其他金融機構
    帳戶並製作帳表，以此方式掩飾、隱匿該等款項之去向及所
    在，而從事特殊洗錢犯行。嗣經內政部警政署刑事警察局偵
    查第七大隊第三隊、臺北市政府警察局刑事警察大隊偵二隊
    、彰化縣警察局鹿港分局、臺中市政府警察局第六分局員警據
    報蒐證後，於110年3月3日15時47分許，持臺灣臺中地方法院
    開立之搜索票及臺灣臺中地方檢察署檢察官開立之拘票，在臺
    中市○○區○○巷00號(承租人為詹怡臻，由檢察官另行偵辦)執
    行搜索，當場扣得如附表二所示之物，並察覺張育華、王嘉傑
    、王浚豪、吳少為正在以前述方式層轉無合理來源之款項，
    而涉洗錢犯行，遂予以逮捕，並拘提後續抵達之黃馨儀、梁
    芫銘、林幸霏；另前往拘提翁瑞玄、陳筱昀、江旻儒、陳威
    成、王立安、徐緯騰到案。警方並從扣案電腦留存之帳務紀
    錄，查悉系爭水房自110年1月1日至同年3月3日遭查獲為止，
    轉帳金額合計人民幣1億1565萬8271元(網銀總收6152萬1885
    元＋總代付5413萬6386元＝1億1565萬8271元)。
二、案經臺北市政府警察局刑事警察大隊及彰化縣警察局鹿港分
    局報告臺灣臺中地方檢察署檢察官偵查起訴。
    理    由
壹、有罪部分(即被告翁瑞玄、張育華、陳筱昀、黃馨儀、林郁
    雯、吳少為、王浚豪、王嘉傑、梁芫銘、林幸霏、江旻儒、
    陳威成、王立安、徐緯騰等14人部分)：
一、證據能力部分：
　㈠刑事訴訟法第159條第1項規定：「被告以外之人於審判外之
    言詞或書面陳述，除法律有規定者外，不得作為證據。」本
    案證人翁瑞玄於警詢時之陳述，為審判外之陳述而屬傳聞證
    據，且經被告徐緯騰及辯護人於原審及本院爭執其證據能力
    ，又無其他傳聞法則例外之情形，即不得直接作為認定被告
    徐緯騰犯罪事實之證據，僅得作為彈劾證據，用以爭執被告
    徐緯騰及相關證人陳述之證明力。另被告張育華、陳筱昀、
    黃馨儀、林郁雯、吳少為、王浚豪、王嘉傑、梁芫銘、林幸
    霏、江旻儒、陳威成、王立安等12人及其等辯護人於原審及
    本院皆主張：被告自己以外之其他共同被告於警詢時所為之
    供述，對被告張育華等12人而言係屬被告以外之人於審判外
    之陳述，應不具證據能力等語；經核被告自己以外之其他共
    同被告於警詢時之陳述，為審判外之陳述而屬傳聞證據，且
    經被告張育華等12人及其等辯護人於原審及本院爭執其證據
    能力，又無其他傳聞法則例外之情形，即不得直接作為認定
    被告張育華等12人犯罪事實之證據，僅得作為彈劾證據，用
    以爭執被告張育華等12人及相關證人陳述之證明力。
　㈡刑事訴訟法第159條之5規定：「被告以外之人於審判外之陳
    述，雖不符前4條之規定，而經當事人於審判程序同意作為
    證據，法院審酌該言詞陳述或書面陳述作成時之情況，認為
    適當者，亦得為證據。當事人、代理人或辯護人於法院調查
    證據時，知有第159條第1項不得為證據之情形，而未於言詞
    辯論終結前聲明異議者，視為有前項之同意。」本判決所引
    用被告以外之人於審判外所為言詞或書面陳述之供述證據：
    ①經檢察官、被告翁瑞玄及辯護人同意作為證據使用(本院卷
    一第292頁)，②除前開理由一㈠所述部分外，其餘部分被告張
    育華、陳筱昀、黃馨儀、林郁雯、吳少為、王浚豪、王嘉傑
    、梁芫銘、林幸霏、江旻儒、陳威成、王立安、徐緯騰等13
    人及其等辯護人均知悉有刑事訴訟法第159條第1項不得為證
    據之情形，而皆未於言詞辯論終結前聲明異議；本院審酌該
    等證據作成時之情況，並無違法取證或其他瑕疵，認為適於
    作為本案認定事實之依據，依上開規定，該等供述證據應具
    有證據能力。
  ㈢本判決所引用之非供述證據，並無證據證明有出於違法取得
    之情形，復經本院依法踐行調查程序，應具有證據能力。
二、認定犯罪事實所憑之證據與理由：
　㈠前揭特殊洗錢之犯罪事實，業據被告翁瑞玄、張育華、陳筱
    昀、黃馨儀、林郁雯、吳少為、王浚豪、王嘉傑、梁芫銘、
    林幸霏、江旻儒、陳威成、王立安、徐緯騰等14人(下稱被
    告翁瑞玄等14人)於偵查或原審、本院審理中坦承不諱，並
    有系爭水房排休及輪班表(警卷㈢第79至83頁)、「九州」帳
    表(警卷㈢第139至185頁)、人頭帳戶資料(警卷㈢第205至225
    頁)、加達公司作業流程表(警卷㈢第227至230頁)、扣案手機
    翻拍照片(⒈被告張育華持用，警卷㈢第231、235頁；⒉被告黃
    馨儀持用，警卷㈢第231至234頁；⒊被告吳少為持用，警卷㈢
    第232頁)、被告張育華扣案手機(編號A1，即附表二編號1)
    採證報告(Telegram對話紀錄翻拍照片，警卷㈢第237至241頁
    )、臺灣臺中地方法院110年度聲搜字第259號搜索票(110偵8
    766卷第57頁)、手繪現場位置圖(110偵8766卷第59頁)、臺
    北市政府警察局刑事警察大隊搜索扣押筆錄、扣押物品目錄
    表(110年3月3日，臺中市○○區○○巷00號，受執行人：被告陳
    筱昀等，110偵8766卷第61至73頁)、搜索現場照片(110偵87
    66卷第75至80頁)、現場數位採證光碟(110偵8766卷證物袋)
    、內政部警政署刑事警察局搜索扣押筆錄、扣押物品目錄表
    (110年3月21日，臺中市○○區○○路0段000巷0○0號3樓，受執
    行人：徐緯騰，110偵10555卷第21至25頁)、被告張育華扣
    案手機內(編號A3)代號武雄洗錢水房薪資表(110/02)人員名
    冊(110偵12271卷第69頁)、被告黃馨儀扣案手機內「筱昀好
    美」群組Telegram對話紀錄截圖照片(110偵12271卷第127至
    145頁)、證人邱○○手機內通聯紀錄翻拍照片(110偵13450卷
    第19頁)、房屋租賃契約書(臺中市○○區○○巷00號，110偵134
    50卷第21至27頁)、臺北市政府警察局刑事警察大隊110年度
    大型保字第90號扣押物品清單及扣案物品照片(110偵22020
    卷第111至128頁)、內政部警政署刑事警察局鑑識報告(經對
    臺中市○○區○○巷
　　00號轉帳水房查扣之電腦主機(編號A7、B2、C2、C3、D5)數
    位採證，發現與本案相關檔案事證(電磁紀錄)一部分截圖：
    ⒈轉帳水房假表、⒉嘉達轉帳水房每日帳表、⒊大陸銀行帳戶
    資料、⒋水房後台操作頁面、⒌加達公司作業流程表(交戰手
    冊)、⒍轉帳水房月報表，110偵22020卷第179至190頁)等資
    料在卷可稽，以及附表二所示物品扣案為憑，足見被告翁瑞
    玄等14人之自白，均與事實相符而可採信，本案事證明確，
    被告翁瑞玄等14人之犯行堪以認定，應依法論科。
　㈡除前述「九州」外，起訴書雖尚有敘及被告翁瑞玄等14人利用
    大陸地區人士之行動電話門號、金融帳戶及U盾，為「富利」、
    「寶馬」、「YK3」、「全聚優」、「旺亨泰」、「
　　至尊娛樂城」、「GD001」、「YK2001」、「WNS88888」、「
    BET365888」收受金錢或匯款並製作帳表之洗錢行為。然綜
    觀本案卷證及扣案電腦內之帳表，於本案犯罪期間之110年1
    月1日起至同年3月3日止，並無系爭水房替上揭代號之客戶
    收受款項及進行轉帳匯款之相關事證，自無從認定被告翁瑞
    玄等14人有替「九州」以外之其餘客戶共同為特殊洗錢之犯
    行，是以本判決認定被告翁瑞玄等14人特殊洗錢之犯罪事實
    ，僅限於替「九州」特殊洗錢部分，其餘部分無從認定有特
    殊洗錢犯行，併此說明。
三、論罪科刑及部分撤銷改判、部分駁回上訴之理由：
　㈠按洗錢防制法業於105年12月28日修正公布，並於106年6月
　　28日生效施行(下稱新法)。為澈底打擊洗錢犯罪，新法乃依
    照國際防制洗錢金融行動工作組織(Financial Action Task
     Force，下稱FATF)40項建議之第3項建議，並參採聯合國禁
    止非法販運麻醉藥品和精神藥物公約及聯合國打擊跨國有組
    織犯罪公約之洗錢行為定義，將洗錢行為之處置、多層化及
    整合等各階段，全部納為洗錢行為，而於新法第2條規定：
    「本法所稱洗錢，指下列行為：一、意圖掩飾或隱匿特定犯
    罪所得來源，或使他人逃避刑事追訴，而移轉或變更特定犯
    罪所得。二、掩飾或隱匿特定犯罪所得之本質、來源、去向
    、所在、所有權、處分權或其他權益者。三、收受、持有或
    使用他人之特定犯罪所得。」以求與國際規範接軌。新法第
    14條第1項所規範之一般洗錢罪，必須有第3條規定之前置特
    定犯罪作為聯結，始能成立。然洗錢犯罪之偵辦在具體個案
    中經常祇見可疑金流，未必瞭解可疑金流所由來之犯罪行為
    ，倘所有之洗錢犯罪皆須可疑金流所由來之犯罪行為已經判
    決有罪確定，始得進一步偵辦處罰，則對於欠缺積極事證足
    以認定確有前置犯罪，卻已明顯違反洗錢防制規定之可疑金
    流，即無法處理。故而新法乃參考澳洲刑法立法例，增訂特
    殊洗錢罪，於第15條第1項規定：「收受、持有或使用之財
    物或財產上利益，有下列情形之一，而無合理來源且與收入
    顯不相當者，處6月以上5年以下有期徒刑，得併科新臺幣5
    百萬元以下罰金：一、冒名或以假名向金融機構申請開立帳
    戶。二、以不正方法取得他人向金融機構申請開立之帳戶。
    三、規避第7條至第10條所定洗錢防制程序。」從而特殊洗
    錢罪之成立，不以查有前置犯罪之情形為要件，但必須其收
    受、持有或使用之財物或財產上利益，無合理來源並與收入
    顯不相當，且其財物或財產上利益之取得必須符合上開列舉
    之三種類型者為限(最高法院108年度台上字第1744號判決要
    旨)。查被告翁瑞玄等14人使用「小胡」、「翁老闆」自110
    年1月1日前某日起以不正方法取得如附表一所示帳戶申設人
    向大陸地區金融機構申請開立之帳戶、U盾後，於本案起訴
    之犯罪期間即110年1月1日起至同年3月3日遭查獲時止，以
    附表一所示金融機構帳戶收受真實姓名年籍不詳而以「九州
    」為代號之客戶轉帳匯入無合理來源之款項，再依「九州」
    指定之金額與金融機構帳戶帳號，將該等無合理來源之款項
    轉帳匯出至「九州」指定之大陸地區其他金融機構帳戶，藉
    以掩飾、隱匿該等款項之去向及所在，其等自110年1月1日
    起至同年3月3日止短短2個多月期間，轉帳金額合計高達人
    民幣1億1565萬8271元，而與其等之收入顯不相當，因無證
    據證明其等透過不法方法取得大陸地區金融機構帳戶所收受
    及轉出之款項，係屬賭博或其他特定犯罪之犯罪所得，是核
    被告翁瑞玄等14人所為，均係犯洗錢防制法第15條第1項第2
    款之特殊洗錢罪。
　㈡公訴意旨雖認被告翁瑞玄等14人使用大陸地區金融帳戶收受
    「九州」轉帳匯入之款項後，轉帳匯出至大陸地區其他金融
    帳戶之行為，乃掩飾或隱匿意圖營利供給賭博場所及聚眾賭
    博等特定犯罪所得，而構成洗錢防制法第14條第1項之一般
    洗錢罪嫌。然查被告翁瑞玄固於原審準備程序及審理時，就
    起訴書所載賭博罪嫌為認罪之表示，且稱其知道系爭水房是
    做線上博弈的事情等語(原審卷㈠第338頁)；惟翁瑞玄於原審
    審理時以證人身分具結證稱：「小胡」曾說要經營網路博弈
    事業，付錢請我擔任人頭負責人，如果出事的話要由我出來
    負責承擔，不要再追查上去，但我不曾去過系爭水房的據點
    ，也不知道系爭水房實際上從事何種工作，「小胡」只是口
    頭上講，沒有提出相關資料供我參考等語(原審卷㈢第37至41
    頁)；則被告翁瑞玄就系爭水房從事之工作是否與線上博弈
    有關，除聽聞「小胡」之陳述以外，並無任何其他證據可資
    證明，尚難僅以被告翁瑞玄於原審表示認罪，以及聽聞自「
    小胡」片面說詞之傳聞證據，遽謂系爭水房所轉帳匯款之金
    錢係與賭博犯罪相涉。另被告張育華、陳筱昀、黃馨儀、林
    郁雯、吳少為、王浚豪、王嘉傑、梁芫銘、林幸霏、江旻儒
    、陳威成、王立安、徐緯騰等13人於原審審理時，均否認知
    悉系爭水房所收受及轉帳款項之來源與性質(原審卷㈠第356
    頁、卷㈡第18至20、66至67、156至157、208、254至255、30
    7至309頁)，且卷內亦乏積極證據證明被告翁瑞玄等14人使
    用「小胡」、「翁老闆」提供之大陸地區金融帳戶所收受並
    進行轉帳之款項，為意圖營利供給賭博場所及聚眾賭博或其
    他特定犯罪之犯罪所得，亦即欠缺積極事證足以認定確有前
    置犯罪存在，自無從認定被告翁瑞玄等14人使用大陸地區金
    融帳戶收受款項，並進行轉帳至其他帳戶之行為，成立洗錢
    防制法第14條第1項之一般洗錢罪。檢察官上訴意旨固指稱
    ：本案查扣金流之筆數眾多零碎，每日轉帳金額高達約200
    萬元人民幣，參警方查扣轉帳水房之電腦資料，顯示有眾多
    大陸人民利用手機購買線上博弈套餐為19元、38元及138元
    等不等金額再透過手機話費支付，結合給予紅利、新玩家獎
    金及免費旋轉優惠等套餐優惠達到促銷之目的(110偵12271
    卷第99頁)，此乃線上博弈慣常之手法及用語云云。但查，
    檢察官所引用110年度偵字第12271號卷第99頁之系爭水房電
    腦資料，其欄位計有「姓名」、「身份證」、「手機號」、
    「營業廳」、「套餐」、「話費餘額」，並無檢察官所稱之
    「線上博弈套餐」，自難認該「套餐」欄所列金額即為「線
    上博弈套餐」費用而與賭博有關，且其「姓名」欄中所列之
    阮賢夏、雷衛民、廖利艷、譚榆瀕、胡國星、郭勁、陳治宇
    等人，均為本案人頭帳戶之申設人(即附表一編號21
　　、14、11、2、19、9、18)，顯非檢察官所稱利用手機購買
    線上博弈套餐後將賭金匯入本案人頭帳戶之賭客；是檢察官
    此部分上訴理由容屬臆測，應認辯護人等就此部分所辯：檢
    察官上訴意旨所稱之「線上博弈套餐」，實則為大陸地區手
    機話費之套餐(上證1)，檢察官上訴理由所稱之「線上博弈
    套餐」，乃係起訴書證據清單之非供述證據中編號1「租車
    明細(即大陸人頭帳戶資料)」之一部分，對照「租車明細(
    即大陸人頭帳戶資料)」之全部內容(110偵12271卷第87至
　　99頁)，其等實係提供人頭帳戶之人，並非檢察官上訴理由
    所稱利用手機購買線上博奕套餐之賭客，而檢察官上訴意旨
    所稱之「線上博弈套餐」，乃係被告等人用以紀錄及確認人
    頭帳户之手機話費是否充足，而足以進行接收簡訊取得認證
    碼，進而使用U盾進行轉帳等語，堪可採信，自無從以此認
    定系爭水房進出之款項係屬賭博犯罪所得。從而，公訴意旨
    認被告翁瑞玄等14人所為，係犯洗錢防制法第14條第1項之
    一般洗錢罪，尚有未合；惟起訴事實與本院認定被告翁瑞玄
    等14人特殊洗錢之基本社會事實同一，復經原審及本院於審
    理程序中告知被告翁瑞玄等14人涉犯洗錢防制法第15條第1
    項第2款之特殊洗錢罪名，自得依刑事訴訟法第300條規定，
    變更起訴法條。又檢察官雖聲請本院依海峽兩岸共同打擊犯
    罪及司法互助協議及海峽兩岸調查取證作業要點之規定暨相
    關程序，函請大陸地區之主管機關最高人民檢察院、公安部
    提供附表一所示帳戶之申請人姓名、年籍、住所、連絡電話
    等基本資料、開戶申請資料及開戶之日起至西元2021年3月3
    日止之交易明細，並說明附表一所示帳戶是否因涉及賭博、
    詐欺或其他犯罪而遭凍結或司法控制？如有涉及特定犯罪並
    請提供相關司法文書供參，以證明本件被告等人利用附表一
    所示大陸地區金融帳戶收受並進行轉帳之款項，有前置犯罪
    存在且洗錢客體源自該前置犯罪等情。惟依證人即承辦本案
    之內政部警政署刑事警察局偵查第七大隊偵查正蔡○○於原審
    審理時證稱：「(審判長問：你們有無再去查證本案的這些
    人頭帳戶跟你剛所講的娛樂城可能控制了哪些人頭帳戶是有
    關聯的，有無繼續追查？)有，因為被司控或被封控的帳號
    我們有嘗試跟大陸去詢問『這些帳戶為什麼被陸方那邊給封
    控掉或司控掉？』，但現在因為環境因素，我們大陸那邊基
    本上都是已讀不回，除非是我們用特別的窗口去跟他們查。
    」「(審判長問：所以這個案子沒有，你們沒有繼續再往上
    查？)有，有給大陸資料，但是現在不會有結果，不會有官
    方的結果。」「(審判長問：你們就金流的部分，水房金流
    進來轉出去那些金流，你們有無去查證這些金流就是賭客賭
    博後進來的錢他們才匯出去？怎麼證明那個金流的錢就是賭
    客輸或贏的錢？)現在…也很多，但是這個都是大陸的人民，
    我們現在會知道他們代付跟代收的人民、帳戶跟銀行，現在
    就是陸方那邊不願意針對我們提供一些資料去詢問這些人收
    的是什麼錢。」(原審卷㈢第34至35頁)，可見偵查機關業已
    將本案相關資料提供陸方並請求協助追查未果，本院認依現
    今兩岸情勢，此部分調查途徑窒礙難行，難期有於合理期間
    獲致陸方回復具體調查結果之可能，故不依檢察官上開聲請
    而為無益之函查。
　㈢按共同正犯之成立，只須具有犯意之聯絡，行為之分擔，既
    不問犯罪動機起於何人，亦不必每一階段犯行，均經參與。
    共同正犯之意思聯絡，原不以數人間直接發生者為限，即有
    間接之聯絡者，亦包括在內，如甲分別邀乙、丙犯罪，雖乙
    、丙彼此無直接之聯絡，亦無礙於其為共同正犯之成立。又
    共同正犯，係共同實行犯罪行為之人，在共同意思範圍內，
    各自分擔犯罪行為之一部，相互利用他人之行為，以達其犯
    罪之目的，其成立不以全體均參與實行犯罪構成要件之行為
    為要件，其行為分擔，亦不以每一階段皆有參與為必要，倘
    具有相互利用其行為之合同意思所為，仍應負共同正犯之責
    。被告翁瑞玄等14人雖未親自參與全部轉帳匯款之行為，惟
    其等於系爭水房成立或各自加入系爭水房時起，基於共同犯
    意聯絡，而分別擔任人頭負責人，或擔任幹部負責面試新進
    人員、管理水房人員、處理工作疑義、發放薪水等事宜，抑
    或負責轉帳匯款、製作帳表等行為分擔，核屬本案特殊洗錢
    犯罪歷程不可或缺之重要環節，足徵其等均係以自己犯罪之
    意思而參與本案，即令其等未與其他某些成員謀面或直接聯
    繫，亦無礙於其等共同參與犯罪之認定。是以，被告翁瑞玄
    等14人就本案特殊洗錢犯行，彼此之間及與「小胡」
　　、「翁老闆」之間，具有犯意聯絡與行為分擔，均應論以共
    同正犯。
　㈣被告翁瑞玄等14人於110年1月1日至同年3月3日多次使用以不
    正方法取得之金融機構帳戶，收受「九州」轉帳匯入無合理
    來源且與收入顯不相當之款項後，依指示轉帳匯出至大陸地
    區其他金融機構帳戶之行為，係於密切接近之時、地實施，
    侵害同一社會法益，各次收受款項及轉帳匯款行為之獨立性
    極為薄弱，且係基於同一特殊洗錢之犯意，依一般社會健全
    觀念，在時間差距上難以強行分開，應視為數個舉動之接續
    施行，合為包括之一行為予以評價，較為合理，故應屬接續
    犯，各僅論以特殊洗錢之包括一罪。
  ㈤刑之加重減輕事由：
　⒈按被告構成累犯之事實及應加重其刑之事項，均應由檢察官
    主張並具體指出證明之方法後，經法院踐行調查、辯論程序
    ，方得作為論以累犯及是否加重其刑之裁判基礎(最高法院1
    10年度台上大字第5660號裁定主文)。查本案檢察官於起訴
    書中業已主張：被告王嘉傑於105年間因詐欺取財案件，經
    臺灣臺中地方法院以106年度訴字第565號判決判處有期徒刑
    1年7月確定，入監服刑後假釋出監，於108年8月17日假釋期
    滿未經撤銷，所餘刑期視為執行完畢，為累犯，請依刑法第
    47條第1項規定加重其刑等語，並提出臺灣臺中地方檢察署
    刑案資料查註紀錄表為證，經原審審理時提示被告王嘉傑之
    前案紀錄表，檢察官、被告王嘉傑及原審辯護人均表示沒有
    意見(原審卷㈢第222頁)，足認檢察官就前階段被告王嘉傑構
    成累犯之事實業已主張並具體指出證明方法；故被告王嘉傑
    受前案有期徒刑之執行完畢後，5年以內故意再犯本案有期
    徒刑以上之罪，為累犯，應堪認定。然檢察官就後階段應加
    重其刑之事項，於起訴書及原審審理時並未具體指出證明方
    法，此部分容屬未盡實質舉證責任，法院無從為補充性調查
    ，原審因而不依累犯規定加重其刑，並將上開構成累犯之前
    科、素行資料，列為刑法第57條第5款所定「犯罪行為人之
    品行」之審酌事項，對被告王嘉傑本案所應負擔之罪責予以
    充分評價。經核原審對被告王嘉傑構成累犯但不予加重其刑
    之認事用法並無違誤，檢察官於第二審程序中亦未就累犯應
    否加重其刑部分有所指摘或主張，原審此部分認定自應予以
    維持。
　⒉洗錢防制法第16條第2項規定：「犯前二條之罪，在偵查或審
    判中自白者，減輕其刑。」被告翁瑞玄等14人就上開特殊洗
    錢之犯罪事實，於原審及本院審理中均自白認罪，各應依上
    開規定減輕其刑。
　㈥撤銷改判部分(即被告張育華部分)：
　⒈按量刑之輕重，固屬事實審法院得依職權自由裁量之事項，
    惟仍應受比例原則及公平原則之限制，否則其判決即非適法
    。刑事審判旨在實現刑罰權分配的正義，故法院對有罪被告
    之科刑，應符合罪刑相當之原則，使輕重得宜，罰當其罪，
    以契合社會之法律感情，此所以刑法第57條明定科刑時應審
    酌一切情狀，尤應注意該條各款所列事項以為科刑輕重之標
    準(最高法院93年度台上字第5073號判決要旨)。查被告張育
    華在系爭水房除擔任早班及中班之轉帳匯款人員，並擔任水
    房幹部，負責面試黃馨儀、吳少為、王浚豪、王嘉傑、梁芫
    銘、林幸霏等新進成員，以及管理水房人員、處理工作疑義
    、發放薪水等事宜，此經①被告張育華於警詢時供承：「我
    張育華是幹部，負責管理人員、處理工作疑義、發放薪水等
    事宜。」「(問：你非其他員工本人或渠等家屬，為何你張
    育華要幫其他人委任律師？)因為他們是員工，我是幹部，
    所以我有幫他們找律師，至於他們要不要委任，決定權在他
    們個人。」「(問：<提示犯罪嫌疑人指認紀錄表>其中有無
    集團成員？)有。編號3是小C、編號4是霏霏，編號5是阿銘
    ，編號6是我本人，編號7是小牛，編號8是小豪，編號9是阿
    為，編號10是筱均。」「(問：上述這些人也是你招募進來
    的？)不是我招募的，是我面試，但也沒有到面試那麼正式
    ，他有來，我就看一下，我問一下綽號。」(警卷㈠第
　　116至117頁)，於原審審理時供承：「其他被告都不是我招
    募的，但是面試是我，因為翁老闆叫我去面試，之後翁老闆
    會跟我說每個人要各自負責的工作，現場他們有問題都會問
    我，因為我比較資深。」(原審卷㈠第356頁)，以及②證人黃
    馨儀於偵訊時證稱：「(問：你何時去應徵這個工作？)1月1
    日前應徵，518上面就寫網路行銷。」「(問：跟誰聯繫應徵
    ？)跟張育華聯繫，上面有聯絡方式，上面有電話跟搜索的
    地址。」「(問：主管是誰？)張育華。」「(問：你的工作
    內容？)核對數字，張育華要我做這個工作。」「(問：報酬
    誰給你？)張育華，給我現金。」「(問：你進去時有誰帶你
    嗎？)張育華要我做什麼我就做什麼。」「(問：現場負責人
    是誰？)張育華。」「(問：你們工作時張育華也在現場？)
    是。」(110偵8766卷第254、259至261頁)，③證人吳少為於
    偵訊時證稱：「(問：是誰應徵你的？)是張育華，他應徵時
    跟我說底薪是按勞基法的規定，會有另外的獎金不一定，還
    有每月的伙食費跟勞健保的補貼。」「(問：薪資由何人發
    放？)由張育華以現金發放給我。」「(問：早班的負責人是
    誰？)是張育華，但他比較晚來，我們都是對他，因為他是
    主管，中班及晚班的主管也是張育華。」「(問：張育華會
    休假嗎？)會，但他休假期間還是會來公司。」「(問
　　：張育華休假的話，現場由誰負責？)沒有人負責，所以我
    們會比較輕鬆，因為有攝影機，所以我們也不太敢明目張膽
    聊天。」「(間：現場的負責人是誰？)張育華，工作是他指
    派的。」「(問：薪資由何人發放？)張育華用現金發的。」
    「(問：是否有見過張育華發薪水給其他人？)有，他放在紙
    袋裡發放。」(110偵8766卷第472至476頁)，④證人王浚豪於
    偵訊時證稱：「(問：你何時開始去那裡工作？)110年1月14
    日左右，我在網路上看到求職廣告，是做行銷的工作，實際
    上要去學才會知道，主管張育華交代我每天核對google試算
    表，說上面的數字沒錯就好，上班前他們有開一個後台，只
    要跟後台核對正確就好。」「(問：該求職網站應徵工作酬
    勞係多少金額？)固定1個月新臺幣2萬5000元，是張育華拿
    給我的，目前我拿到1個月的薪資。」「(問：搜索地址臺中
    市○○區○○巷00號係何人所有？)我不知道。」「(問：你在11
    0年1月14日到上開地點工作時，張育華、王嘉傑及吳少為就
    已在那裡工作了？誰面試你的？)是，是張育華面試我的。
    」「(問：現場的負責人是誰？)張育華，工作是他指派的。
    」「(問：薪資由何人發放？)張育華用現金發的。」(110偵
    8766卷第404、406頁)，⑤證人王嘉傑於偵訊時證稱：「(問
    ：是如何得知嘉達公司？)我從104求職網上面看到的。上面
    說需要會使用一些簡單電腦，坐辦公室。我先在網路應徵，
    之後到逢甲巷19號的公司，張育華幫我面試後直接上班。」
    「(問：你說是從104求職網上面看到的嘉達公司
　　，當時你到逢甲巷19號的公司是張育華幫你面試後直接上班
　　，是否屬實？)是。」「(問：你說張育華面試你時，要你負
    責工作內容是簡單的key表，他說key什麼你就做什麼，是否
    屬實？)是。」「(問：你的報酬跟誰領？)張育華。他付給
    我現金。」(110偵8766卷第348、350至351頁)，⑥證人梁芫
    銘於偵訊時證稱：「(問：招募的工作？刊登內容？)網路行
    銷。打電腦，有主管小飛的聯絡方式，應該是手機，沒有地
    址。」「(問：小飛是誰？)主管張育華。」「(問：張育華
    如何應徵你？)當面問我會不會打電腦，我忘記是打電話還
    是傳簡訊說我有錄取。」「(問：早、中、晚班的幹部是誰
    ？)我只知道我的班別是張育華，其他不清楚。」「(問：你
    進去時誰帶著你做事情？)張育華。」「(問：上班的伙食費
    、交通費？)張育華給我現金。」「(問：內部分工？)張育
    華要我們做什麼我們就做什麼。」「(問：現場負責人是誰
    ？)張育華。」「(問：你們工作時張育華也在現場？)是。
    」(110偵8766卷第532、539至540頁)，⑦被告林幸霏於原審
    準備程序時供稱：我是109年12月進去的，我是在網站上找
    到這個工作，由張育華面試，工作內容就是文書處理，我進
    去之後就是去做文書處理核對資料，大家看到的表格都一樣
    ，我的月薪是2萬5，也是由張育華發現金給我，110年2月以
    前的每個月薪資我都有領到，進去的工作內容由張育華跟我
    說的，我有問題也是詢問張育華等語(原審卷㈡第157頁)。可
    見被告張育華參與本案特殊洗錢犯罪之程度及情節既深且重
    ，居本案所有被告之首，較諸被告翁瑞玄僅擔任人頭負責人
    ，被告陳筱昀、黃馨儀、林郁雯、吳少為、王浚豪
　　、王嘉傑、梁芫銘、林幸霏、江旻儒、陳威成、王立安、徐
    緯騰等12人僅擔任轉帳匯款人員，均有顯著差別，原審對被
    告張育華僅量處與其他被告13人刑度相若、得易科罰金之有
    期徒刑6月，實屬過輕，有違罪刑相當原則及比例原則。檢
    察官就被告張育華有罪部分之上訴意旨認其應構成一般洗錢
    罪而非特殊洗錢罪，雖無可採，然原判決關於被告張育華有
    罪部分既有上述量刑失當之處，即應由本院將原判決關於被
    告張育華有罪部分予以撤銷改判。
　⒉本院審酌被告張育華無犯罪前科，可認素行良好(本院卷一第
    141頁臺灣高等法院被告前案紀錄表)，正值青壯、有工作能
    力，不循正當途徑謀生，竟貪圖不法利益，擔任系爭水房幹
    部及轉帳匯款人員，本案犯罪期間(110年1月1日至同年3月3
    日)系爭水房在其管領下，特殊洗錢之轉帳金額合計高達人
    民幣1億1565萬8271元，嚴重危害社會金融秩序，被告張育
    華所得報酬為新臺幣9萬元，犯後於原審及本院審理中均自
    白特殊洗錢犯行，兼衡其教育程度為大學畢業、婚姻狀況為
    未婚(本院卷一第177頁個人戶籍資料)，自陳從事跑車及外
    送工作，月收入2萬5000元左右，家裡有奶奶、姊姊的小孩
    需要撫養(原審卷㈢第71頁)等一切情狀，量處有期徒刑1年6
    月。辯護人雖聲請本院對被告張育華宣告緩刑，然本院衡酌
    被告張育華參與犯罪之程度及犯罪所生之危害均非屬輕微，
    認其所受刑之宣告並無刑法第74條第1項所定「以暫不執行
    為適當」之情形，應確實入監執行始足收警惕之效，故不予
    宣告緩刑。
　⒊沒收部分：　
　　①犯罪所用之物：
　　　扣案如附表二編號2至7、9、11、12、14至38所示之物，
      係供系爭水房成員持以收受無合理來源款項後再進行轉帳
      匯款使用，此經被告張育華、陳筱昀、林郁雯、吳少為、
      王浚豪、王嘉傑、梁芫銘、林幸霏、江旻儒、陳威成、王
      立安、徐緯騰於偵查或審判中供述在卷，堪認係供本案特
      殊洗錢犯罪使用。而上開扣案物品均係由「翁老闆」所購
      買，並交與被告張育華供作系爭水房使用，另無法使用之
      U盾及手機，則置放在系爭水房據點內，且「翁老闆」亦
      會委請被告張育華面試水房成員，系爭水房成員若有工作
      問題也都會詢問被告張育華等語，業據被告張育華陳明在
      卷(警卷㈠第113至114頁，原審卷㈠第356至357頁)，足見被
      告張育華對「翁老闆」所提供之U盾、手機及電腦等物
　　　，有事實上處分權，故應依刑法第38條第2項前段規定，
      就附表二編號2至7、9、11、12、14至38所示之物，於被
      告張育華所犯罪刑項下宣告沒收。至於扣案如附表二編號
      1所示之行動電話1支，雖係被告張育華所有，惟其於審理
      時供稱僅係供私人聯繫使用，與本案無關等語，且依卷內
      證據資料，查無該支行動電話與本案犯行有關之事證，故
      不予宣告沒收。
　  ②犯罪所得：
　　　被告張育華於原審準備程序時雖供稱：我每個月薪水為3
      萬元，除110年3月份薪水沒有領到，其他月份都有領到等
      語(原審卷㈠第356頁)，然其於偵查中已明確供稱：每個月
      薪水為4萬多元，大概是4萬5000元上下等語(110偵8766卷
      第168、172頁)，且被告張育華之辯護人亦於偵查中為其
      辯護稱：被告張育華之薪水僅較其他被告高出幾千元而已
      ，大約4萬多元，沒有特別高薪之情況等語(原審110聲羈1
      37卷第14頁)，故本院認定被告張育華每月薪資應為4萬50
      00元。被告張育華受僱於「小胡」、「翁老闆」從事本案
      特殊洗錢犯行期間(即110年1月1日起至同年3月3日止)，
      除110年3月份薪資無證據證明業已領取外，共取得2個月
      薪資報酬合計9萬元，此屬被告張育華之犯罪所得，應依
      刑法第38條之1第1項前段、第3項規定，於被告張育華所
      犯罪刑項下宣告沒收，於全部或一部不能沒收時，追徵之
      。
  ㈦上訴駁回部分(即被告翁瑞玄、陳筱昀、黃馨儀、林郁雯、吳
    少為、王浚豪、王嘉傑、梁芫銘、林幸霏、江旻儒、陳威成
    、王立安、徐緯騰等13人)：
　⒈原審以被告翁瑞玄、陳筱昀、黃馨儀、林郁雯、吳少為、王
    浚豪、王嘉傑、梁芫銘、林幸霏、江旻儒、陳威成、王立安
    、徐緯騰等13人(下稱被告翁瑞玄等13人)特殊洗錢犯行事證
    明確，適用刑事訴訟法第299條第1項前段、第300條，洗錢
    防制法第15條第1項第2款、第16條第2項，刑法第11條前段
    、第28條、第41條第1項前段、第38條第2項前段、第38條之
    1第1項前段、第3項，刑法施行法第1條之1第1項等規定，審
    酌被告翁瑞玄等13人均正值青壯，不思正途賺取所需，竟貪
    圖輕鬆得手之不法利益，擔任系爭水房之人頭負責人或進入
    系爭水房，使用以不正方法取得之他人金融機構帳戶，收受
    無合理來源且與收入顯不相當之不明款項，進行轉帳而掩飾
    、隱匿該等款項之行為，不僅存有隱匿、掩飾犯罪行為與犯
    罪所得之潛在危險，更破壞金融秩序之穩定，有礙防制洗錢
    體系之健全與透明金流軌跡之建置，行為實無可取；另審酌
    被告王嘉傑前因詐欺案件，經臺灣臺中地方法院以105年度
    訴字第565號判決判處有期徒刑1年7月確定，於108年6月3日
    縮短刑期假釋出監，並於108年8月17日保護管束期滿視為執
    行完畢，有其臺灣高等法院被告前案紀錄表附卷可憑，素行
    不佳，其餘被告翁瑞玄、陳筱昀、黃馨儀、林郁雯、吳少為
    、王浚豪、梁芫銘、林幸霏、江旻儒、陳威成、王立安、徐
    緯騰等12人為本案犯行前，並無任何犯罪經法院判刑之紀錄
    ，亦有其等之臺灣高等法院被告前案紀錄表在卷可佐，素行
    尚可；並斟酌被告翁瑞玄等13人均已於原審審理期間坦承特
    殊洗錢之犯行，堪認均尚具悔意，且節約有限之司法資源，
    犯後態度尚可，又本案犯罪手段尚屬和平，被告翁瑞玄係擔
    任人頭負責人，並未實際進入系爭水房處理轉帳事宜，僅於
    遭員警查獲時須出面負責之犯罪情節，其餘被告陳筱昀、黃
    馨儀、林郁雯、吳少為、王浚豪、王嘉傑、梁芫銘、林幸霏
    、江旻儒、陳威成、王立安、徐緯騰等12人僅係被動聽命於
    「小胡」、「翁老闆」，而依上手指示處理轉帳或製作帳表
    之犯罪情節，以及被告翁瑞玄等13人因本案犯行獲取之犯罪
    所得、犯罪之動機、手段、所生損害、參與期間，暨其等於
    原審審理時自陳之學歷、就業及收入、家庭生活及經濟狀況
    (原審卷㈢第71至72、224頁)等一切情狀，分別量處被告翁瑞
    玄、王嘉傑各有期徒刑6月，被告陳筱昀、黃馨儀、林郁雯
    、吳少為、王浚豪、梁芫銘、林幸霏、江旻儒、陳威成、王
    立安、徐緯騰各有期徒刑5月，並均諭知以1000元折算1日之
    易科罰金折算標準。且就沒收部分敘明：
　  ①扣案如附表二編號8、10、13、39至42所示之物(行動電話)
      ，分別係被告吳少為、王嘉傑、王浚豪、黃馨儀、林幸霏
      、梁芫銘及徐緯騰所有，惟其等於原審準備程序時均供稱
      僅係供私人聯繫使用，與本案無關等語，且綜覽全卷事證
      ，復查無上開扣案物與本案有關之證據，難認與本案犯罪
      相關，自均無從諭知沒收。
　  ②被告翁瑞玄、陳筱昀、黃馨儀、林郁雯、吳少為、王浚豪
      、王嘉傑、梁芫銘、林幸霏、王立安、徐緯騰等11人受僱
      於「小胡」、「翁老闆」從事本案轉帳之特殊洗錢行為期
      間即110年1月1日起至同年3月3日止，各自取得薪資報酬6
      萬元、5萬元、5萬元、5萬元、3萬元、5萬元、6萬元、5
      萬元、5萬元、4萬元、6萬元，為其等於偵、審中所自承
      ，此屬本案犯行之犯罪所得，應分別於其等所犯罪刑項下
      宣告沒收，並諭知於全部或一部不能沒收時，追徵之
　　　。另被告江旻儒於原審準備程序時供稱：我上班沒幾天就
      因為車禍休息，沒有領到薪水等語(原審卷㈡第254至255頁
      )，被告陳威成於原審準備程序時供稱：我沒有領到110年
      1、2月的薪水等語(原審卷㈡第307頁)，且卷內並無任何證
      據足以認定或估算被告江旻儒、陳威成個人之犯罪所得若
      干，而無從對其2人諭知犯罪所得之沒收或追徵。
　⒉原審判決對被告翁瑞玄等13人犯罪之事實已詳為調查審酌，
    並說明認定所憑之證據及理由，經核認事用法俱無違誤，其
    對被告翁瑞玄等13人科刑時審酌之前開情狀，業已考量刑法
    第57條所列各款事項，對各該被告所處刑度皆符合公平正義
    及比例原則，並無輕重失衡之情形，應予維持。檢察官上訴
    意旨①認為被告翁瑞玄等13人應構成一般洗錢罪而非特殊洗
    錢罪部分，並無可採，業經本院於論罪時說明如前，②認為
    被告翁瑞玄等13人除一般洗錢罪外，尚以想像競合關係犯有
    圖利供給賭博場所及聚眾賭博罪部分，亦無足取，詳見後述
    理由四之說明；是檢察官關於被告翁瑞玄等13人有罪部分之
    上訴為無理由，應予駁回。又被告吳少為、王浚豪、梁芫銘
    、林幸霏、江旻儒、陳威成、王立安、徐緯騰之辯護人雖請
    求宣告緩刑，然本院衡酌上開被告均經判處有期徒刑5月，
    其等所受得易科罰金之刑度並無刑法第74條第1項所定「以
    暫不執行為適當」之情形，應確實依法執行始足收警惕之效
    ，故不予宣告緩刑。　　
四、不另為無罪諭知部分(即被告翁瑞玄等14人被訴圖利供給賭
    博場所及聚眾賭博部分)： 　
　㈠公訴意旨另以：真實姓名年籍不詳、綽號「小胡」之成年人
    意圖營利，於不詳時間、地點，以不詳方式，設置「九州」
    、「富利」、「寶馬」、「YK3」、「全聚優」、「旺亨泰」
    、「至尊娛樂城」、「GD001」、「YK2001」、「WNS88888」
    、「BET365888」等網路賭博網站，提供賭博場所，並與賭
    客賭博財物，「小胡」為免經營前揭網路賭博網站之犯行遭
    受檢警查緝，邀約被告翁瑞玄發起設立系爭水房，租用取得
    大陸地區人士之行動電話門號、金融帳戶及U盾，作為收受
    或匯款賭客賭金之人頭帳戶使用，以隱匿、掩飾「小胡」博
    弈集團所犯圖利供給賭場及聚眾賭博罪所得之去向，被告翁
    瑞玄並負責作為避免檢警向上追緝「小胡」博弈集團之斷點
    。被告翁瑞玄等14人與綽號「呂尚恩」之成年人及「小胡」
    基於共同意圖營利供給賭博場所及聚眾賭博之犯意聯絡與行
    為分擔，利用大陸地區人士之行動電話門號、金融帳戶及U盾，
    收受或匯款賭客賭金，並製作「九州」、「富利」、「寶馬
    」、「YK3」、「全聚優」、「旺亨泰」、「
　　至尊娛樂城」、「GD001」、「YK2001」、「WNS88888」、「
    BET365888」等帳表報表。因認被告翁瑞玄等14人此部分所
    為，涉犯刑法第268條之意圖營利供給賭博場所及聚眾賭博
    罪嫌等語。
　㈡公訴意旨認被告翁瑞玄等14人涉犯刑法第268條之意圖營利供
    給賭博場所及聚眾賭博罪嫌，係以被告翁瑞玄等14人之供述
    、內政部警政署刑事警察局鑑識報告、嘉達假表、薪資表
　　、嘉達員工守則、「九州」、「富利」、「寶馬」、「YK3
　　」、「全聚優」、「旺亨泰」、「至尊娛樂城」、「GD001
　　」、「YK2001」、「WNS88888」、「BET365888」等帳表、
    租車明細(即大陸人頭帳戶資料)、「嘉達水房」後台操作頁
    面、加達公司作業流程表、搜索扣押筆錄及扣押物品目錄表
    、查扣之電腦設備、查扣之被告張育華手機、Telegram對話
    紀錄翻拍照片等，為其主要論據。被告翁瑞玄等14人於本院
    審理中均否認有意圖營利供給賭博場所及聚眾賭博之犯行，
    辯稱：並不知道系爭水房使用大陸地區金融帳戶所收受及進
    行轉帳的款項是賭博款項，也不清楚表格內的商戶就是博弈
    網站等語。經查：
　⒈除被告翁瑞玄外，被告張育華、陳筱昀、黃馨儀、林郁雯、
    吳少為、王浚豪、王嘉傑、梁芫銘、林幸霏、江旻儒、陳威
    成、王立安、徐緯騰等13人於原審準備程序及審理時即均否
    認知悉系爭水房所收受並轉帳款項之來源及性質，亦不知帳
    表上之商戶名稱與賭博網站有關等語，且卷內並無可資證明
    被告張育華等13人使用「小胡」、「翁老闆」提供之大陸地
    區金融帳戶所收受並進行轉帳之款項，為意圖營利供給賭博
    場所及聚眾賭博之犯罪所得，是無從認定被告張育華等13人
    曾與意圖營利供給賭博場所及聚眾賭博之罪犯有所聯繫而具
    有犯意聯絡、並有分擔實施將賭博犯罪所得予以轉帳之行為
    ，自無由構成刑法第268條之意圖營利供給賭博場所及聚眾
    賭博罪。
　⒉被告翁瑞玄於原審準備程序及審理時雖就被訴意圖營利供給
    賭博場所及聚眾賭博罪嫌表示認罪，惟依前述理由三㈡所示
　　，被告翁瑞玄就系爭水房是否從事與線上博弈有關之工作，
    除聽聞「小胡」之陳述外，別無其他積極證據可資證明，且
    被告翁瑞玄僅係擔任人頭負責人，未曾親自到過系爭水房現
    場，對於系爭水房實際運作之情形及轉帳洗錢之標的應不了
    解，則其上開認罪之自白是否與事實相符而值採信？甚有疑
    問，故難僅憑被告翁瑞玄於原審認罪之表示，以及聽聞自「
    小胡」片面說詞之傳聞證據，率認被告翁瑞玄等14人涉犯意
    圖營利供給賭博場所及聚眾賭博罪嫌。　　
　⒊被告徐緯騰固於警詢中供稱：我知道商戶名稱中的「九州」
    是非法線上博弈平臺名稱等語(警卷㈡第352頁)；然其於原審
    審理時以證人身分具結證稱：我知道「九州」是非法線上博
    弈平臺，但我不清楚該非法線上博弈平臺與我的工作之間有
    何關連性等語(原審卷㈢第41至45頁)。參諸其於原審審理時
    係在檢察官及其辯護人交互詰問過程中所為之完整陳述，並
    已進一步說明其於警詢時所為前開供詞之完整意涵，堪認其
    於原審審理時之證述內容應與其本意較為相符，則其於警詢
    時所為之上開陳述內容，或因過度簡短而未能完整表達其真
    實想法，所述是否可信，即有商榷餘地。
　⒋綜上，本案缺乏積極證據足以證明被告翁瑞玄等14人使用大
    陸地區金融帳戶所收受及進行轉帳之款項，係屬意圖營利供
    給賭博場所及聚眾賭博之犯罪所得，自難認被告翁瑞玄等14
    人除違反洗錢防制法之外，尚有構成刑法第268條之意圖營
    利供給賭博場所及聚眾賭博罪。原審基於上述理由，以被告
    翁瑞玄等14人被訴此部分若成立犯罪，與前揭論罪科刑之特
    殊洗錢罪間，具有想像競合犯之裁判上一罪關係，故不另為
    無罪之諭知。經核原判決此部分認事用法亦無違誤，檢察官
    上訴意旨認被告翁瑞玄等14人被訴涉犯意圖營利供給賭博場
    所及聚眾賭博罪嫌部分應成立犯罪云云，並無理由。　
貳、無罪部分：　　　
一、被告翁瑞玄等14人被訴違反組織犯罪防制條例部分：
　㈠公訴意旨略以：「小胡」設置網路賭博網站後，為免經營前
    揭網路賭博網站之犯行遭受檢警查緝，邀約被告翁瑞玄發起
    設立系爭水房之牟利性、持續性及結構性犯罪組織，並由被
    告翁瑞玄分別招募被告張育華擔任系爭水房之現場負責人，
    負責主持、指揮系爭水房之運作，招募並支付成員報酬，被
    告陳筱昀亦加入系爭水房，且由被告張育華招募被告黃馨儀
    、林郁雯、吳少為、王浚豪、王嘉傑、梁芫銘、林幸霏、江
    旻儒、陳威成、王立安加入；另由「呂尚恩」之成年人招募
    被告徐緯騰加入，而參與系爭水房之牟利性、持續性及結構
    性犯罪組織。因認被告翁瑞玄涉犯組織犯罪防制條例第3條
    第1項前段之發起犯罪組織、第4條第1項之招募他人加入犯
    罪組織罪嫌；被告張育華涉犯同條例第3條第1項前段之主持
    、指揮犯罪組織、第4條第1項之招募他人加入犯罪組織罪嫌
    ；被告陳筱昀、黃馨儀、林郁雯、吳少為、王浚豪、王嘉傑
    、梁芫銘、林幸霏、江旻儒、陳威成、王立安、徐緯騰則均
    涉犯同條例第3條第1項後段之參與犯罪組織罪嫌。
　㈡按犯罪事實應依證據認定之，無證據不得認定犯罪事實。不
    能證明被告犯罪者，應諭知無罪之判決。刑事訴訟法第154
    條第2項、第301條第1項分別定有明文。此所謂認定犯罪事
    實之證據，係指足以認定被告確有犯罪行為之積極證據而言
    ，該項證據自須適合於被告犯罪事實之認定，始得採為斷罪
    之資料，如未能發現相當證據，或證據不足以證明，自不能
    以推測或擬制之方法，以為裁判基礎。認定犯罪事實所憑之
    證據，雖不以直接證據為限，間接證據亦包括在內；然而無
    論直接或間接證據，其為訴訟上之證明，須於通常一般之人
    均不致有所懷疑，而得確信其為真實之程度者，始得據為有
    罪之認定，倘其證明尚未達到此一程度，而有合理之懷疑存
    在，復無其他調查途徑可尋，法院即應為無罪之判決。
　㈢被告翁瑞玄等14人均否認有檢察官所指上開違反組織犯罪防
    制條例之犯行。而依組織犯罪防制條例第2條第1項規定：「
    本條例所稱犯罪組織，指三人以上，以實施強暴、脅迫、詐
    術、恐嚇為手段或最重本刑逾5年有期徒刑之刑之罪，所組
    成具有持續性或牟利性之有結構性組織。」同條例第3條第1
    項規定：「發起、主持、操縱或指揮犯罪組織者，處3年以
    上10年以下有期徒刑，得併科新臺幣1億元以下罰金；參與
    者，處6月以上5年以下有期徒刑，得併科新臺幣1千萬元以
    下罰金。」查「小胡」、「翁老闆」成立之系爭水房，僱請
    被告翁瑞玄擔任人頭負責人、僱請被告張育華擔任幹部及轉
    帳人員、僱請被告陳筱昀、黃馨儀、林郁雯、吳少為、王浚
    豪、王嘉傑、梁芫銘、林幸霏、江旻儒、陳威成、王立安、
    徐緯騰等12人擔任轉帳人員，共同使用以不正方法取得之大
    陸地區金融帳戶收受款項及依客戶指示轉帳匯款至大陸地區
    其他金融帳戶，然無證據證明系爭水房內所收受及轉出之款
    項，係他人從事刑法第268條賭博犯罪或洗錢防制法所定其
    他特定犯罪之犯罪所得，是被告翁瑞玄等14人所為僅成立洗
    錢防制法第15條第1項第2款之特殊洗錢罪，已如前述。而因
    特殊洗錢罪之法定刑度為6月以上5年以下有期徒刑，非屬「
    最重本刑逾5年有期徒刑之刑之罪」，且被告翁瑞玄等
　　14人所為亦非以實施強暴、脅迫、詐術、恐嚇為手段之行為
    ，故系爭水房並非組織犯罪防制條例所稱之犯罪組織，被告
    翁瑞玄自不構成同條例第3條第1項前段之發起犯罪組織及第
    4條第1項之招募他人加入犯罪組織罪；被告張育華亦不構成
    同條例第3條第1項前段之主持、指揮犯罪組織及第4條第1項
    之招募他人加入犯罪組織罪；其餘被告陳筱昀等12人均不構
    成同條例第3條第1項後段之參與犯罪組織罪。
二、被告己○○部分：
　㈠公訴意旨略以：被告己○○(綽號冰、冰塊、Donna)於經不詳之
    人招募後，於109年1月間加入系爭水房。而依一般社會生活
    之通常經驗，被告己○○應可預見以大量來源不詳之大陸地區
    人士行動電話門號、金融帳戶及U盾，作為收受款項或匯款
    工具，多係欲藉以取得不法犯罪所得，並隱匿身分以逃避追
    查，且向無特殊信賴關係之他人租用、購買以取得金融帳戶
    使用，製造金流斷點，妨礙金融秩序，會助長洗錢犯罪之發
    生，倘依指示收受款項或匯款，彼等可能以之作為犯罪工具
    而遂行賭博、洗錢等犯行，竟為賺取報酬，而不違背其等本
    意，參與具有牟利性、持續性及結構性之犯罪組織，並與「
    小胡」、「翁老闆」及被告翁瑞玄等14人共同意圖營利，供
    給賭博場所及聚眾賭博，以及意圖掩飾、隱匿特定犯罪所得
    去向之洗錢之犯意聯絡與行為分擔，利用大陸地區人士之行動
    電話門號、金融帳戶及U盾，收受或匯款賭客賭金，並製作
    「九州」、「富利」、「寶馬」、「YK3」、「全聚優」、「
    旺亨泰」、「至尊娛樂城」、「GD001」、「YK2001」、「WN
    S88888」、「BET365888」等帳表報表，以此移轉、變更「小
    胡」博弈集團之犯罪所得來源，逃避刑事之追訴。由本次查
    扣電腦所載，自110年1月1日至110年3月3日遭查獲為止，系
    爭水房平均每日轉匯金額在人民幣200萬至300萬元不等，合計
    掩飾、隱匿賭博犯罪所得去向，至少人民幣2億多元。因認被
    告己○○涉犯刑法第268條之意圖營利供給賭博場所及聚眾賭
    博、組織犯罪防制條例第3條第1項後段之參與犯罪組織、洗
    錢防制法第14條第1項之隱匿、掩飾特定犯罪所得去向之洗
    錢等罪嫌。
　㈡被告己○○坦承有於109年3、4月間至同年8月間在系爭水房工
    作之事實，但否認有一般洗錢、意圖營利供給賭博場所及聚
    眾賭博、參與犯罪組織等犯行，辯稱：我於109年8月間即已
    離職，且不知道工作內容與洗錢或賭博有關，亦未曾參與犯
    罪組織等語。
　㈢經查：
　⒈被告己○○於偵、審中均明確供稱：我於109年農曆年後的3、4
    月間到系爭水房工作，並於109年8月間離職等語。觀諸卷附
    系爭水房排班表(警卷㈠第125頁)，其上並無被告己○○之班表
    ，又本案員警前往系爭水房現場搜索時，被告己○○亦未在現
    場，是依本案卷證資料，未見被告己○○於本案起訴之犯罪期
    間即110年1月1日起至同年3月3日止，仍有在系爭水房內工
    作之相關事證，被告己○○上開所辯應值採信
　　。則被告己○○既於檢察官起訴之犯罪期間前即已離職而未在
    系爭水房工作，其自無與被告翁瑞玄等14人在本案犯罪期間
    內，共同為洗錢犯行之犯意聯絡及行為分擔。
　⒉本案檢察官起訴之意圖營利供給賭博場所及聚眾賭博、參與
    犯罪組織罪嫌部分，業據本院認定被告翁瑞玄等14人均不成
    立犯罪如前，基於同一理由，應認被告己○○亦無從成立意圖
    營利供給賭博場所及聚眾賭博、參與犯罪組織等罪。
　⒊檢察官上訴書中雖指稱：查扣之被告張育華手機Telegram對
    話紀錄翻拍照片，足以證明Telegram名稱「香香」之人曾於
    109年6月26日傳送照片給被告張育華，該照片手腕紋身與被
    告己○○手腕紋身相符，足證該「香香」即為被告己○○，且被
    告己○○最晚於109年6月26日即加入「嘉達水房」之事實云云
    。惟查，檢察官所指Telegram暱稱「香香」、手腕有紋身之
    人，實為被告林郁雯而非被告己○○，此為被告林郁雯於本院
    準備程序時所自承(本院卷一第288至289頁)，被告林郁雯並
    當庭出示其手腕紋身供本院檢視及拍照存證(本院卷一第305
    至311頁)；被告己○○亦當庭出示其手腕供本院檢視及拍照存
    證(本院卷一第301、303頁)，結果顯示被告己○○手腕並無任
    何紋身。至於檢察官所指109年6月26日傳送至被告張育華手
    機該張照片，業經警方於採證報告中說明：「該照片手腕有
    紋身比對本人手腕，證實Telegram對話紀錄係香香『林郁雯』
    本人」(警卷㈢第241頁)。檢察官起訴書亦於犯罪事實欄中載
    明「被告林郁雯綽號香香，被告己○○綽號冰、冰塊、Donna
    」。足見被告己○○確非109年6月26日加入系爭水房之「香香
    」，檢察官此部分上訴理由應屬誤認。
三、綜上，公訴人所指出之證明方法，尚無法證明被告翁瑞玄另
    涉有發起犯罪組織及招募他人加入犯罪組織犯行，被告張育
    華另涉有主持、指揮犯罪組織及招募他人加入犯罪組織犯行
    ，被告陳筱昀、黃馨儀、林郁雯、吳少為、王浚豪、王嘉傑
    、梁芫銘、林幸霏、江旻儒、陳威成、王立安、徐緯騰等12
    人另涉有參與犯罪組織犯行，亦無法證明被告己○○涉有參與
    犯罪組織、一般洗錢、意圖營利供給賭博場所及聚眾賭博犯
    行。公訴人就上開被訴事實所為訴訟上之證明，尚未至通常
    一般之人均不致有所懷疑，而得確信其為真實之程度，無從
    說服法院形成被告有罪之心證。原審因此以不能證明被告等
    人上開犯罪，依刑事訴訟法第301條第1項規定，就被告翁瑞
    玄被訴發起犯罪組織及招募他人加入犯罪組織部分、被告張
    育華被訴主持、指揮犯罪組織及招募他人加入犯罪組織部分
    ，被告陳筱昀、黃馨儀、林郁雯、吳少為、王浚豪、王嘉傑
    、梁芫銘、林幸霏、江旻儒、陳威成、王立安、徐緯騰等12
    人被訴參與犯罪組織部分，以及被告己○○本案被訴全部犯行
    ，均諭知無罪之判決。經核原判決對於不能證明被告等人有
    檢察官所指上開犯行，業已詳為調查審酌，並說明認定所憑
    之理由，且無違於證據法則，其認事用法均無不合。檢察官
    上訴意旨仍認應諭知被告等人上開被訴部分有罪之判決，並
    不足採，此部分上訴為無理由，應予駁回。
據上論斷，應依刑事訴訟法第368條、第369條第1項前段、第364
條、第299條第1項前段，判決如主文。
本案經檢察官潘曉琪提起公訴，檢察官蔣得龍提起上訴，檢察官
寅○○到庭執行職務。
中　　華　　民　　國　　111 　年　　12　　月　　14　　日
                  刑事第八庭  審判長法  官  張靜琪
                                    法  官  簡婉倫
                                    法  官  黃小琴
以上正本證明與原本無異。
如不服本判決，應於收受送達後20日內向本院提出上訴書狀，其
未敘述上訴理由者，並得於提起上訴後20日內向本院補提理由書
(均須按他造當事人之人數附繕本)「切勿逕送上級法院」。因疫
情而遲誤不變期間，得向法院聲請回復原狀。但檢察官就被告己
○○部分，以及就被告翁瑞玄、張育華、陳筱昀、黃馨儀、林郁雯
、吳少為、王浚豪、王嘉傑、梁芫銘、林幸霏、江旻儒、陳威成
、王立安、徐緯騰等14人無罪及不另諭知無罪部分，除有刑事妥
速審判法第9條第1項之事項外，不得上訴。

                                    書記官  李宜珊

中　　華　　民　　國　　111 　年　　12　　月　　14　　日
附錄法條：
洗錢防制法第15條
收受、持有或使用之財物或財產上利益，有下列情形之一，而無
合理來源且與收入顯不相當者，處6月以上5年以下有期徒刑，得
併科新臺幣5百萬元以下罰金：
一、冒名或以假名向金融機構申請開立帳戶。
二、以不正方法取得他人向金融機構申請開立之帳戶。
三、規避第7條至第10條所定洗錢防制程序。
前項之未遂犯罰之。
刑事妥速審判法第9條
除前條情形外，第二審法院維持第一審所為無罪判決，提起上訴
之理由，以下列事項為限：
一、判決所適用之法令牴觸憲法。
二、判決違背司法院解釋。
三、判決違背判例。
刑事訴訟法第377條至第379條、第393條第1款之規定，於前項案
件之審理，不適用之。
附表一：
編號 帳戶申設人 金融機構名稱及帳戶帳號 1   熊運貴  農業銀行帳號：0000000000000000000號 2   譚榆瀕 農業銀行帳號：0000000000000000000號 3   楊日旭 農業銀行帳號：0000000000000000000號 4   趙  宇 農業銀行帳號：0000000000000000000號 5   楊日旭 建設銀行帳號：0000000000000000000號 6   鄧  偉 農業銀行帳號：0000000000000000000號 7   王  旭 農業銀行帳號：0000000000000000000號 8   黃福建 農業銀行帳號：0000000000000000000號 9   郭  勁 農業銀行帳號：0000000000000000000號 10   易  鵬 農業銀行帳號：0000000000000000000號 11   廖利艷 農業銀行帳號：0000000000000000000號 12   雷衛民 農業銀行帳號：0000000000000000000號 13   呂玉輝 農業銀行帳號：0000000000000000000號 14   雷衛民 建設銀行帳號：0000000000000000000號 15   成湘蘭 農業銀行帳號：0000000000000000000號 16   雷  鵬 農業銀行帳號：0000000000000000000號 17   雷統元 農業銀行帳號：0000000000000000000號 18   陳治宇 建設銀行帳號：0000000000000000000號 19   胡國星 農業銀行帳號：0000000000000000000號 20   何君娟 農業銀行帳號：0000000000000000000號 21   阮賢夏 農業銀行帳號：0000000000000000000號 22   劉德貴  郵政帳號：0000000000000000000號 23   李  濤  郵政帳號：0000000000000000000號 24   盘孝輝  郵政帳號：0000000000000000000號 25   譚禮彥  郵政帳號：0000000000000000000號 26   盘孝輝 農業銀行帳號：0000000000000000000號 27   李  濤 農業銀行帳號：0000000000000000000號 28   李  彭 農業銀行帳號：0000000000000000000號 
附表二：
編號 扣案物名稱及數量 所有(持有)人 1 IPH0NE 7PLUS(黑色)行動電話1支(序號：000000000000，含門號0000000834號SIM卡1張) 張育華 2 電腦螢幕1臺 張育華 3 IPHONE S(粉色)行動電話1支 張育華 4 HUAWEI(黑色)行動電話1支 張育華 5 U盾17個 張育華 6 電腦主機1臺 張育華 7 REDMI(黑色)行動電話1支 張育華 8 IPHONE XS MAX(黑色)行動電話1支(序號：000000000000000號，含門號0000000000號SIM卡1張) 吳少為 9 電腦主機1臺 吳少為 10 IPHONE(黑色)行動電話1支 王嘉傑 11 電腦主機1臺 王嘉傑 12 電腦主機1臺 王嘉傑 13 IPHONE X(黑色)行動電話1支(序號：000000000000000號，含門號0000000000號SIM卡1張) 王浚豪 14 HUAWEI(黑色)行動電話1支 王浚豪 15 HUAWEI(黑色)行動電話1支 王浚豪 16 HUAWEI(粉色)行動電話1支 王浚豪 17 電腦主機4臺 王浚豪 18 REDMI(藍色)行動電話1支 張育華等4人 19 HUAWEI(紅紫色)行動電話1支 張育華等4人 20 SAMSUMG(綠色)行動電話1支 張育華等4人 21 HUAWEI(綠色)行動電話1支 張育華等4人 22 HUAWEI(藍色)行動電話1支 張育華等4人 23 HUAWEI(綠色)行動電話1支 張育華等4人 24 SAMSUNG(紫色)行動電話1支 張育華等4人 25 SAMSUNG(紫色)行動電話1支 張育華等4人 26 HUAWEI(紅紫色)行動電話1支 張育華等4人 27 HUAWEI(藍色)行動電話1支 張育華等4人 28 HUAWEI(藍色)行動電話1支 張育華等4人 29 SAMSUNG(綠色)行動電話1支 張育華等4人 30 SAMSUNG(綠色)行動電話1支 張育華等4人 31 HUAWEI(藍色)行動電話1支 張育華等4人 32 HUAWEI(米色)行動電話1支 張育華等4人 33 REDMI(藍色)行動電話1支 張育華等4人 34 HUAWEI(紅紫色)行動電話1支 張育華等4人 35 U盾19個 張育華等4人 36 U盾51個 張育華等4人 37 行動電話22支 張育華等4人 38 行動電話1袋(38支) 張育華等4人 39 IPHONE 11(黑色)行動電話1支(序號：000000000000000號，含門號0000000000號SIM卡1張) 黃馨儀 40 IPHONE 11(黑色)行動電話1支(序號：000000000000000號，含門號0000000000號SIM卡1張) 林幸霏 41 IPHONE X(黑色)行動電話1支(序號：000000000000000號，含門號0000000000號SIM卡1張) 梁芫銘 42 IPHONE XR(白色)行動電話1支(序號：000000000000000號，含門號0000000000號SIM卡1張) 徐緯騰 
附表三(轉帳金額總表)：
編號 日期 網銀總收(人民幣) 總代付(人民幣) 1  110.1.7 3,054,758.00  2,820,075.00 2  110.1.8 2,803,177.00  2,247,258.00 3  110.1.9 2,694,763.00  2,101,771.00 4  110.1.10 2,592,034.00 2,002,184.00 5  110.1.12 2,701,150.00 2,171,654.00 6  110.1.13 3,019,972.00 2,849,213.00 7  110.1.14 2,595,848.00  2,030,849.00 8  110.1.16  2,634,886.00 2,603,940.00 9  110.1.17  2,426,726.00 2,041,422.00 10  110.1.18 2,384,399.00 2,347,874.00 11  110.1.19 2,374,762.00 1,724,938.00 12  110.1.20 2,455,864.00 2,638,278.00 13  110.1.23 3,070,854.00 2,639,205.00 14  110.1.27 1,749,457.00 1,698,804.00 15  110.1.31 1,906,420.00 1,917,226.00 16  110.2.1 1,982,426.00  1,915,039.00 17  110.2.2  1,933,294.00 2,065,811.00 18  110.2.3  1,932,569.00 1,648,133.00 19  110.2.4 1,961,421.00 1,755,363.00 20  110.2.5 1,964,493.00 1,454,242.00 21  110.2.6 1,936,595.00 1,940,610.00 22  110.2.7 1,989,059.00  1,885,069.00 23  110.2.27 1,827,940.00 1,287,007.00 24  110.2.28 1,816,466.00 1,737,362.00 25  110.3.1 1,935,238.00 1,714,080.00 26  110.3.2  1,889,263.00 1,432,204.00 27  110.3.3 1,888,051.00 1,466,775.00 小計  61,521,885.00  54,136,386.00 網銀總收及總代付總計   115,658,271.00